臺灣宜蘭地方法院刑事判決　　　　　　　　　　　　　九十一年度易字第三五八號
　　公　訴　人　臺灣宜蘭地方法院檢察署檢察官
　　被　　　告　甲○○
右列被告因違反動產擔保交易法案件，經檢察官提起公訴（九十一年度偵字第一四二
０號），本院判決如左：
    主  文
甲○○動產擔保交易之債務人，意圖不法之利益，將標的物遷移，致生損害於債權人
，處罰金參仟元，如易服勞役，以參佰元折算壹日。
    事  實
一、甲○○於民國八十八年六月二十四日，向福灣企業股份有限公司（以下簡稱「福
    灣公司」），以動產擔保交易附條件買賣之方式，購買車號Ｔ九－二六六三號自
    用小貨車，約定總價款為新臺幣（下同）五十三萬零四十元（起訴書誤載），除
    頭期款應付四萬五千元外，餘款四十八萬五千零四十元分四十八期給付，自八十
    八年七月二十一日起迄九十二年六月二十一日止，每月一期，每期付款一萬零一
    百零五元，標的物存放於宜蘭縣冬山鄉○○村○○路二七巷七號附近，在價金未
    付清前，標的物所有權仍屬於福灣公司所有，買受人甲○○僅得依約占有使用，
    不得任意遷移之。詎甲○○於八十八年六月二十四日取得該車占有後，僅分期繳
    付至九十年十二月二十一日止，自九十一年一月二十一日起即拒不付款，並意圖
    為自己不法之利益，於同年一月間某日，即將該車遷移至高雄、臺北地區，致生
    損害於福灣公司。嗣經福灣公司派員至約定車輛停放地點附近查看，未發現車輛
    蹤跡，迄於九十一年四月二十九日，福灣公司發現該自用小貨車停放在臺北縣中
    和市，而將車輛取回並訴請偵辦。
二、案經福灣公司訴由臺灣宜蘭地方法院檢察官偵查起訴。
    理  由
一、訊據被告甲○○固不否認以前揭分期付款方式購得該自用小貨車後，僅繳納分期
    款至九十年十二月二十一日，於九十一年一月間某日即將車輛駛離宜蘭縣冬山鄉
    ，駛往高雄、臺北等地，然辯稱：伊有與告訴人聯繫，並表示人在高雄，沒有錢
    可以處理云云。然查，被告於八十八年六月二十四日，向福灣公司以動產擔保交
    易附條件買賣之方式，購買車號Ｔ九－二六六三號自用小貨車，約定總價款為五
    十三萬零四十元，除頭期款應付四萬五千元外，餘款分四十八期給付，自八十八
    年七月二十一日起迄九十二年六月二十一日止，每月一期，每期付款一萬零一百
    零五元，標的物存放於宜蘭縣冬山鄉○○村○○路二七巷七號附近等情，業經被
    告供陳在卷，並有附條件買賣合約、動產擔保交易附條件買賣設定登記申請書、
    汽車新領牌照登記書各一紙附卷可稽。而被告自占有該小貨車後，僅繳納分期款
    至九十年十二月二十一日，後經告訴人通知催繳等情，亦據告訴代理人乙○○、
    陳柏村指訴綦詳，並有照片三張、存證信函一紙附卷可參。又被告於偵查及本院
    調查、審理中均自承：今年我先去高雄住，這二個月我才開到中和市我兒子家，
    這段期間車子都跟著我跑，住所變更沒有告知福灣公司等語（見偵查卷第二七頁
    、本院九十一年八月三十日訊問筆錄、九十一年十月一日訊問筆錄），顯見被告
    明知已無資力繳付分期款後，任意將標的物遷移他處，而未告知債權人福灣公司
    ，致福灣公司受有未受償分期款及標的物位置不明之損害，被告確有為自己不法
    利益之意圖甚明。是本件事證明確，被告犯行洵堪認定。
二、被告甲○○以附條件買賣之方式向告訴人福灣公司購得之車號Ｔ九－二六六三號
    自用小貨車後，未按期繳納貸款，並將該車遷移，核其所為，係犯動產擔保交易
    法第三十八條之罪。爰審酌被告之犯罪動機、目的、手段、對告訴人福灣公司造
    成之損害，及已與告訴人福灣公司達成民事和解，該自用小客車亦經告訴人拍賣
    受償，有聯合拍賣投標書一紙附卷可稽，並據告訴代理人秦劍峰到庭證述綦詳，
    及犯罪後態度等一切情狀，量處如主文所示之刑，並諭知易服勞役之折算標準，
    以示懲儆。
據上論斷，應依刑事訴訟法第二百九十九條第一項前段，動產擔保交易法第三十八條
、刑法第十一條前段、第四十二條第二項，罰金罰鍰提高標準條例第一條前段、第二
條，判決如主文。
本案經檢察官賴慶祥到庭執行職務
中      華      民      國    九十一    年     十     月     十五       日
                                  臺灣宜蘭地方法院刑事第二庭
                                      審判長法  官  黃  永  勝
                                            法  官  鄭  貽  馨
                                            法  官  郭  顏  毓
右正本證明與原本無異。
如不服本判決，應於判決送達後十日內，向本院提出上訴狀。（應附繕本）
                                  書記官  莊  淑  茹
中      華      民      國    九十一    年     十     月     十六       日
附錄本案論罪科刑法條全文：
動產擔保交易法第三十八條
動產擔保交易之債務人，意圖不法之利益，將標的物遷移、出賣、出質、移轉、抵押
或為其他處分，致生損害於債權人者，處三年以下有期徒刑、拘役或科或併科六千元
以下之罰金。
